# 权益法核算下长期股权投资初始成本大于净资产的后续计量

提问人：2855808681 时间：2022-03-29 09:41:48
A公司超额投资 500 万，投资后到年末实现净利润-100万，A公司是确认投资收益-30万？还是要按照期末净资产乘以30%确认投资损失？

回答人：chenyiwei
根据《企业会计准则第 2 号——长期股权投资（ 2014 年修订）》第十一条：“投资方取得长期股权投资后，应当按照应享有或应分担的被投资单位实现的净损益和其他综合收益的份额，分别确认投资收益和其他综合收益，同时调整长期股权投资的账面价值”，即投资收益的计量基础仍然是投资后被投资企业的净利润（按照投资取得日可辨认净资产公允价值调整）。
“超额投资”部分属于内含商誉（内含于长投成本中，但不单独确认为一项商誉），不应立即确认为损失，但在期末应谨慎关注是否存在减值迹象，并在减值测试中从严把握。